【裁判字號】    91,訴,282
【裁判日期】    920826
【裁判案由】    違反毒品危害防制條例
【裁判全文】
臺灣屏東地方法院刑事判決                          九十一年度訴字第二八二號
    公  訴  人  臺灣屏東地方法院檢察署檢察官
    被      告  乙○○
    指定辯護人  本院公設辯護人  丙○○
右列被告因違反毒品危害防制條例案件，經檢察官提起公訴（九十一年度偵字第五三
０號），本院判決如左：
     主  文
乙○○轉讓第二級毒品，處有期徒刑壹年陸月。
其餘被訴販賣第二級毒品部分無罪。
     事實及理由
壹、有罪的部分：
一、構成犯罪事實：
  (一)乙○○與甲○○係舊識，二人均有施用第二級毒品之惡習，於民國九十年三月十
    日，乙○○乘騎甲○○之機車，在台中市○○路發生車禍，因無照駕駛及未帶行
    車執照，而遭員警當場開單罰款新台幣（以下同）六千三百元，乙○○為求抵償
    罰單之費用，明知安非他命業經公告為毒品危害防制條例第二條第二項第二款之
    第二級毒品，竟基於轉讓第二級毒品安非他命之犯意，於九十年三月二十二日或
    前一日某時，在不詳處所，以一小包安非他命抵償罰單費用五百元之代價，償轉
    讓安非他命予甲○○施用，嗣於同日下午五時三十分許，在台中縣烏日鄉○○村
    ○○路便行巷二七０之三號甲○○住處之房間內，為警查獲安非他命一小包（毛
    重零點七公克）。
  (二)案經臺中縣警察局烏日分局移請臺灣臺中地方法院檢察署檢察官簽請臺灣高等法
    院檢察署檢察長核轉台灣屏東地方法院檢察署檢察官提起公訴。
二、認定犯罪事實所根據的證據及理由：
  (一)證人甲○○（在同一處所與被告乙○○各別犯罪之相牽連被告）在檢察官訊問時
    證述：剛開始時被告有免費給我一、二次，每次只有一點點，後來才開始用買的
    ，直到九十年三月二十二日被警方查獲，這段時間都是向被告買的（見臺灣台中
    地方法院檢察署九十年度偵字第五九四五號偵查卷第五十八頁、臺灣屏東地方法
    院檢察署九十一年度偵字第五三０號偵查卷第十七、十八頁）。嗣於本院審理中
    證述：九十年三月二十二日下午五時許，被警方查獲的安非他命，是我向被告拿
    的，是用罰單的費用來抵扣的，那一包安非他命，抵扣五百元等語（見本院卷第
    二十六頁及第一百零六頁）。
  (二)前項證人甲○○之供述自白外，有扣案之安非他命零點七公克可資佐證。
  (三)綜上所述，被告與證人甲○○為舊識好友，應無誣陷之理，足認其證詞應與事實
    相符，是被告轉讓安非他命的行為已經非常明確。
三、論罪科刑的理由：
  (一)按安非他命係毒品危害防制條例第二條第二項第二款所定之第二級毒品，核被告
    所為，係犯該條例第八條第二項之轉讓第二級毒品罪。
  (二)爰審酌被告曾違反毒品危害防制條例、藥事法、槍砲彈藥刀械管制條例、過失致
    死、贓物、竊盜等案件，均經法院判處徒刑在案，現在監所服刑中，素行不佳，
    也有臺灣高等法院被告全國前案紀錄表可參，且其轉讓毒品予他人施用，係戕害
    他人之行為，及其犯罪後飾詞狡辯，態度不佳等一切情狀，量處如主文記載的刑
    罰。
  (三)再被告轉讓予甲○○之安非他命一包，雖經警方扣押，但應認係甲○○涉犯毒品
    危害防制條例案件扣押之物，且已於該案件宣告沒收銷燬，有臺灣臺中地方法院
    九十年度聲字第一八二六號刑事裁定可參，是不於本案宣告沒收銷燬，併此敘明
    。
四、不另為無罪諭知的部分：
  (一)另公訴人起訴意旨認被告乙○○自九十年一月二十四日後某日起，基於轉讓第二
    級毒品安非他命之概括犯意，多次在甲○○或自己家中，提供安非他命予甲○○
    施用，嗣於同年三月十日，因騎乘甲○○之機車，在台中市○○路上發生車禍，
    致遭員警開單告發六千三百元，而被告為求抵償罰單費用，遂又承前之轉讓犯意
    ，以每次五百元至一千元不等之代價，提供第二級毒品安非他供甲○○施用抵償
    多次云云。
  (二)按被告（包括共同被告及相牽連案件之被告）之自白，不得作為有罪判決之唯一
    證據，仍應調查其他必要之證據，以察其是否與事實相符，為刑事訴訟法第一百
    五十六條第二項所明定。立法目的，乃欲以補強證據擔保被告自白之真實性，亦
    即防止偏重自白，以避免錯誤之裁判，故以補強證據之存在，限制自白在證據上
    之價值（最高法院九十二年台上字第一二五四號裁判參照）。經查：被告乙○○
    自九十年一月二十四後某日起，至本院認定被告轉讓第二級毒品安非他命予甲○
    ○即九十年三月二十二日或前一日某時之前的行為，僅有在同一處所各別犯罪之
    相牽連案件的被告甲○○之供述自白外，並無其他補強證據可供本院審查其供述
    是否與事實相符；另公訴人引用被告乙○○於九十年三月二十二日在偵訊時，曾
    經自白轉讓之情，惟審閱被告前述之警訊筆錄所載內容，並無被告自白轉讓安非
    他命的事實，公訴人以此為證，顯屬誤會。綜上所述，此部分原應為無罪之諭知
    ，但公訴人認與經起訴判決有罪部分有連續犯裁判上一罪之關係，故此部分不另
    為無罪之諭知。
貳、無罪的部分：
一、檢察官起訴要旨：
    被告乙○○自九十年一月二十四日後某日起，基於販賣第二級毒品安非他命之概
    括犯意，多次在甲○○或自己家中，或主動或受甲○○之詢問，連續以五百元至
    一千元不等價格，販賣第二級毒品安非他命五至六次予甲○○，因而依據毒品危
    害防制條例第四條第二項之販賣第二級毒品罪，訴請處罰。
二、本院的判斷：
  (一)按被告（包括共同被告及相牽連案件之被告）之自白，不得作為有罪判決之唯一
    證據，仍應調查其他必要之證據，以察其是否與事實相符，為刑事訴訟法第一百
    五十六條第二項所明定。立法目的，乃欲以補強證據擔保被告自白之真實性，亦
    即防止偏重自白，以避免錯誤之裁判，故以補強證據之存在，限制自白在證據上
    之價值。矧犯麻醉藥品管理條例第十三條之一第二項各款之罪，供出麻醉藥品來
    源因而破獲者，得減輕其刑，該條例第十三條之三定有明文；則吸用或販賣安非
    他命之人，如供出安非他命之來源因而破獲者，既得獲邀減輕其刑之寬典，為擔
    保其所為不利於其他共同被告之陳述（即麻醉藥品來自其他共同被告）之真實性
    ，尤應有足以令人確信其陳述為真實之補強證據，始能資為論罪之依據。而所謂
    補強證據，指除該自白本身外，其他足資證明自白之犯罪事實確具有相當程度真
    實性之證據而言，其所補強者，雖不以全部事實為必要，但須因補強證據與自白
    相互印證，而足使犯罪事實獲得確信者，始足當之（最高法院九十二年度上字第
    一二五四號裁判可參）。
  (二)檢察官指被告涉嫌毒品危害防制條例第四條第二項販賣第二級毒品之罪名，所引
    用的證據，為證人即為警於同一時地查獲之相牽連案件之被告甲○○在警察局詢
    問時及檢察官偵查中所載的證詞，作為論據。但本件被告乙○○堅詞否認有販賣
    第二級毒品安非他命予甲○○的事實，且公訴人僅提出證人甲○○前開供述自白
    外，並未提出具關連性的補強證據供本院審理，揆諸前開說明，不得以證人甲○
    ○之供述自白為有罪判決之唯一證據，此外，復查無其他確切證據足資審認，參
    照前開規定，被告被訴前揭販賣第二級毒品犯罪，即屬不足以證明，此部分自應
    為無罪的諭知。
、適用法律之依據：
    刑事訴訟法第二百九十九條第一項前段、第三百零一條第一項，毒品危害防制條
    例第八條第二項，刑法第十一條。
中      華      民      國      九十二      年    八    月    二十六    日
                                    臺灣屏東地方法院刑事第五庭
                                          法  官   羅森德
右正本證明與原本無異。
如不服本判決應於收受本判決後送達後十日內向本院提出上訴書狀，其未敘述上訴理
由者，並得於提起上訴後十日內向本院補提理由書狀（均須按他造當事人之人數附繕
本 ）「切勿逕送上級法院」
                                          書記官   劉音利
中      華      民      國      九十二      年    八    月    二十六    日
附錄本判決論罪之法條：
毒品危害防制條例第八條第二項：
轉讓第二級毒品者，處六月以上五年以下有期徒刑，得併科新台幣七十萬元以下罰金
。


司法院資訊處製作；財團法人民間司法改革基金會備份。
